臺灣臺中地方法院小額民事判決
110年度沙小字第511號
原      告  中國信託商業銀行股份有限公司


法定代理人  利明献  
訴訟代理人  粘舜強  
            陳柏安  
            楊至中  
被      告  范佩珍  
上列當事人間請求清償債務事件，經本院於民國110年12月15日
言詞辯論終結，判決如下：
    主      文
被告應給付原告新臺幣伍萬玖仟陸佰玖拾伍元，及自民國一一○
年九月十七日起至清償日止，按週年利率百分之十四點二五計算
之利息。
訴訟費用新臺幣壹仟元由被告負擔。
本判決得假執行。但被告如以新臺幣伍萬玖仟陸佰玖拾伍元為原
告供擔保後，得免為假執行。
    事實及理由
壹、程序方面：
    按訴狀送達後，原告不得將原訴變更或追加他訴，但擴張或
    減縮應受判決事項之聲明者，不在此限，民事訴訟法第255
    條第1項第3款定有明文，依同法第436條之23、第436條第2
    項規定於小額程序準用之。經查，原告起訴時原聲明請求：
    被告應給付原告新臺幣（下同）59,695元，及自民國95年7
    月20日起至清償日止，按週年利率百分之14.25計算之利息
    （見本院卷第15頁），嗣後，原告於110年11月2日提出「民
    事變更訴之聲明暨陳報狀」並變更聲明請求：被告應給付原
    告59,695元，及自起訴狀繕本送達被告之翌日（即110年9月
    17日）起至清償日止，按週年利率百分之14.25計算之利息
    （見本院卷第123頁），核屬減縮應受判決事項之聲明，合
    於前開規定，應予准許。
貳、實體方面：
一、原告主張：（一）被告於92年3月4日向訴外人萬通商業銀行
    申辦現金卡，約定被告得自當日起於借款最高限額300,000
    元範圍內循環動用，並依週年利率百分之14.25計算利息，
    且於每月27日結息1次，如未依約清償，即喪失期限利益，
    債務視為全部到期。詎被告借得款項後，自95年7月20日起
    即未依約清償，迄今尚欠本金59,695元。且訴外人萬通商業
    銀行於92年12月1日與原告合併，原告為存續銀行，為此爰
    依現金卡契約之法律關係提起本件訴訟。（二）本件請求權
    時效期間為15年，且被告於95年間有還款紀錄，應屬民法第
    129條第1項第2款規定「承認」，原告於110年4月間具狀提
    起本件訴訟，尚未罹於時效等語。並聲明：被告應給付原告
    59,695元，及自起訴狀繕本送達被告之翌日（即110年9月17
    日）起至清償日止，按週年利率百分之14.25計算之利息。
二、被告則以：（一）伊有申辦現金卡，對於原告主張積欠款項
    ，沒有意見。（二）伊有申請更生程序，法院於110年4月19
    日裁定命伊補正資料，伊已經補正完畢，目前尚未收到法院
    其他裁定。（三）伊的最大債權人是台新國際商業銀行股份
    有限公司，伊曾於95年間參加無擔保債務還款計畫，有繳過
    1、2次款項，原告提出放款帳戶還款交易明細記載被告於95
    年7月13日之後繳款，應係伊向最大債權人台新國際商業銀
    行股份有限公司繳錢後，再由最大債權人台新國際商業銀行
    股份有限公司分配出去。（四）因利息部分已超過5年時效
    ，不得追償，故伊對於利息部分主張時效抗辯等語資為抗辯
    。並聲明：原告之訴駁回。
三、本院之判斷：  
（一）原告主張上開事實，業據其提出與所述相符之申請書暨約
      定條款、現金卡產品轉換申請書暨借款契約書、繳款計算
      式、放款帳戶還款交易明細及財政部92年10月28日台財融
      （四）第0000000000號函等影本為證（見本院卷第21至49
      頁、第127至129頁），參以，被告自承有申辦現金卡，並
      有積欠款項等情（見本院卷第120頁），是以，本院依調
      查證據之結果，堪認原告之主張為真正。
（二）至被告主張時效抗辯乙節，經查：　　　
  　1.按請求權，因15年間不行使而消滅。但法律所定期間較短
      者，依其規定，民法第125條定有明文。次按消滅時效，
      因承認而中斷，民法第129條第1項第2款亦有明定。復按
　　　時效中斷者，自中斷之事由終止時，重行起算，民法第13
      7條第1項亦有明文。又按消滅時效因承認而中斷，為民法
      第129條第1項第2款所明定。所謂承認，乃債務人向請求
      權人表示認識其請求權存在之觀念通知，僅因債務人之一
      方行為而成立，無須得他方之同意。至於承認之方式法無
      明文，其以書面或言詞，以明示或默示，均無不可。故如
      債務人之一部清償、緩期清償或支付利息等，均可視為對
      於全部債務之承認（最高法院101年度臺上字第1307號民
      事裁判意旨參照）。
　　2.觀諸原告提出放款帳戶還款交易明細記載被告於95年7月1
      3日還款508元乙節（見本院卷第127頁），核與被告提出9
      5年6月12日「無擔保債務還款計畫」記載被告對於原告之
      現金卡債務每月清償金額為507元乙節（見本院卷第167頁
      ），大致相符，足見被告曾於95年7月13日向原告清償508
      元。而揆諸前揭說明，前揭現金卡之本金債權依民法第12
      5條規定，其請求權之時效期間為15年，且被告於95年7月
      13日向原告清償508元，可視為被告對於前揭現金卡債權
      之承認，消滅時效因而中斷後重新起算，及原告於110年4
      月16 日具狀提起本件訴訟，有原告所提「民事起訴狀」
      上本院收件戳章可稽（見本院卷第15頁），距離被告於95
      年7月13日向原告清償508元，尚未逾15年，自未罹於時效
      。
　　3.另按利息、紅利、租金、贍養費、退職金及其他1年或不
      及1年之定期給付債權，其各期給付請求權，因5年間不行
      使而消滅，民法第126條定有明文。又按消滅時效，因起
      訴而中斷，民法第129條第1項第3款亦有明定。查原告於1
      10年4月16 日具狀提起本件訴訟乙節已如前述，且本件起
      訴狀繕本於同年9月16日合法送達被告，有本院送達證書
      在卷可佐（見本院卷第109頁），揆諸前揭說明，利息之
      請求權時效期間為5 年，故原告仍得請求自110年4月16日
      起往前回溯5年之利息。是以，原告請求自起訴狀繕本送
      達被告之翌日（即110年9月17日）起至清償日止，按週年
      利率百分之14.25計算之利息，為有理由，應予准許。
　　4.從而，被告以消滅時效期間完成為由而為時效抗辯，顯屬
      無據。
（三）綜上所述，原告依現金卡契約之法律關係，請求被告應給
      付原告59,695元，及自起訴狀繕本送達被告之翌日（即11
      0年9月17日）起至清償日止，按週年利率百分之14.25計
      算之利息，為有理由，應予准許。
四、本件依民事訴訟法第436條之20規定，應依職權宣告假執行
    。另依民事訴訟法第436條之23、第436條、第392條第2項規
    定，依職權酌定相當之擔保金額，宣告被告預供擔保而免為
    假執行。
五、本件依民事訴訟法第78條、第436條之19條第1項規定，確定
    其訴訟費用額為第一審裁判費1,000元，應由被告負擔。
中    華    民    國   111    年    1    月    12    日
                  沙鹿簡易庭  法  官  賴秀雯
以上正本係照原本作成。
如不服本判決，應於送達後20日內，以判決違背法令為理由，向
本院提出上訴狀並表明上訴理由（上訴理由應表明一、原判決所
違背之法令及其具體內容；二、依訴訟資料可認為原判決有違背
法令之具體事實），如於本判決宣示後送達前提起上訴者，應於
判決送達後20日內補提上訴理由書（須附繕本）。如委任律師提
起上訴者，應一併繳納上訴審裁判費。
中    華    民    國   111    年    1    月    12    日
                              書記官  陳任鈞